---
title: "lab  2"
author: "Ren Meng"
date: "2020/7/7"
output: html_document
---

```{r setup, include=FALSE}
knitr::opts_chunk$set(echo = TRUE)
library(tidyverse)
```


##Part 1
```{r}
p1 <- ggplot(ChickWeight, aes(x=Time, y=weight, colour=Diet)) +
    geom_point(alpha=.8) +
    geom_smooth(alpha=.2, size=0.5) +
    ggtitle("Fitted growth curve per diet")
p1
```

p1画出以times为x轴，weight为y轴，不同颜色值表示不同的对象的diet值。ase（）为映射，将数据中的各个属性映射到坐标轴或者其它几何要素上。geom_point()函数表示增加散点图图层，用于画出散点图，参数alpha是透明度，值在0到1之间。散点图的数据较多噪点较大，那么数据显示的趋势就不是十分的明显，geom—_point（）函数添加一条平滑的趋势曲线并显示标准误差，灰色部分是置信区间，参数size是曲线的粗细。
最后给图片增加标题。
```{r}
p2 <- ggplot(subset(ChickWeight, Time==21), aes(x=weight, colour=Diet)) +
    geom_density(size=2) +
    ggtitle("Final weight, by diet")+theme_bw()
p2
```

p2画的是ChickWeight中times值为21的子集的数据。ase（）将weight设成了x轴，，不同颜色值表示不同的对象的diet值。geom_density()做出一条拟合曲线。


```{r}
p3 <- ggplot(subset(ChickWeight, Time==21), aes(x=weight, fill=Diet)) +
    geom_histogram(colour="black", binwidth=50) +
    facet_grid(Diet ~ .) +
    ggtitle("Final weight, by diet") +
    theme(legend.position="none")        # No legend (redundant in this graph)
p3
```

geom_histogram()：直方图又称质量分布图，由一系列高度不等的纵向条纹或线段表示数据分布的情况。其中binwidth参数可以用来设置组距，通过组距调节平滑度。
p3做出分面直方图，取ChickWeight中times值为21的子集的数据。x轴是weight，通过diet的不同形成四个对象的直方图。



##Part 2:exercise
```{r}
#Southeast US National Parks
se <- read_csv("data/se.csv")
head(se)
ggplot(se,aes(y=park_name,x=year,colour=visitors))+
  geom_point()
```
```{r}
ggplot(se,aes(y=visitors,x=park_name,colour=state))+
  geom_point()
  
```
```{r}
ggplot(se,aes(y=visitors,x=park_name,colour=state))+
  geom_point()+
  theme(axis.text.x = element_text(angle = 45, hjust = 0.5, vjust = 0.5,size=7)) +
    theme(legend.title=element_blank())+
  xlab("")
```

In the code below, why isn’t the data showing up?
```{r, eval = F}
ggplot(data = se, aes(x = year, y = visitors))
```

没有在上面加入点图层，线图层或其他图层。



